臺灣臺北地方法院民事裁定　　　　　　　100年度聲字第229號
異　議　人　新采國際開發股份有限公司
法定代理人　竺天翔
相　對　人　松崗資產管理股份有限公司(原文魁科技股份有限
　　　　　　公司)
法定代理人　朱國榮
上列異議人對於本院提存所民國100年3月28日(95)存智字第1399
號函所為否准異議人取回本院94年度存字第4544號之提存物之處
分，提出異議，本院裁定如下：
    主  文
異議駁回。
    事  實
一、本件異議意旨略以：本件提存事件為清償提存，異議人為受
    取權人，且該提存物業已經債權人永盛資產管理股份有限公
    司（下稱永盛公司）聲請執行扣押在案，據此，若經民事執
    行處依法強制執行，顯然毋庸經異議人公司之意思表示，則
    提存物之強制執行，與異議人公司之董事為何人或是否具有
    資格，顯然無涉。退步言之，即認為異議人公司之法定代理
    人為何人，尚有疑義，則依強制執行法第30條之1準用民事
    訴訟法第51條第1項、第2項規定，則民事執行處亦可為異議
    人公司選任特別代理人，以對於強制執行程序表示意見，是
    以，若經此程序，則提存人於提存書中所謂「可確定何人為
    法定代理人之文件」，非不能俱全而使條件成就，故提存所
    逕予否准異議人所請，自屬無稽。
二、按提存為非訟事件，提存所僅得就形式上為審查，凡提存人
    主張之原因事實合於提存法第9條及施行細則第3條規定審查
    之範圍，即應准予提存，而關於實體之原因事實，提存所並
    無權為審查認定。次按，提存書應記載下列事項：五、清償
    提存者，應記載提存物受取權人之姓名、名稱及住、居所或
    公務所、事務所、營業所，或不能確知受取權人之事由。其
    受取提存物如應為對待給付，或附有一定要件者，並應記載
    其對待給付之標的或所附之要件；清償提存之提存物受取權
    人如應為對待給付時，非有提存人之受領證書、裁判書、公
    證書或其他文件，證明其已經給付或免除其給付或已提出相
    當擔保者，不得受取提存物。受取權人領取提存物應具備其
    他要件時，非證明其要件已具備者，亦同。提存法第9條第1
    項第5款、第21條亦分別定有明文。
三、經查：
（一）本件相對人松崗資產管理股份有限公司（原名文魁資訊股
      份有限公司，下稱松崗公司）於辦理本院94年度存字第
      4544號提存事件時已在提存書上「對待給付之標的及其他
      受權提存物所附之要件欄」記載：「出租人新采國際開發
      股份有限公司應提出台灣台北地方法院94年度訴字第366
      號撤銷股東會決議民事確定判決或其他可確定何人為法定
      代理人之證明文件予提存人並經提存人出具同意書後領取
      本件提存之租金。」作為受取權人之條件，核與提存法第
      9條第1項第5款後段規定相符。可見自形式上觀察，該受
      取人需提出判決確定證明書或其他可確定何人為法定代理
      人之證明文件並交付予相對人松崗公司，經相對人同意後
      ，方得受取本件提存物。然查，本院提存所於100年3月14
      日以95存智字1399號函請相對人就異議人等陳報受取條件
      已成就表示意見，相對人於同年月25日具狀陳述受取權人
      即異議人公司現任之所有董、監事均為非法無資格，且異
      議人之法定代理人竺天翔無權代表異議人；另異議人所有
      董監事資格正為國寶人壽保險股份有限公司及股東蔡秉宏
      訴請本院確認無效及撤銷，故受取條件中「可確定何人為
      法定代理人」之要件不成就。從而，本院提存所依據相對
      人人所提出之提存書上所記載及提存通知書、相關證明文
      件等，為形式上審查，乃以異議人聲請向本院民事執行處
      支付轉給，即與原提存書所載，及上開函復意旨不符，而
      否准其領取提存物之聲請，於法並無不合。
（二）異議人復稱該提存物業已經債權人永盛公司聲請執行扣押
      在案，若經民事執行處依法強制執行，則提存物之強制執
      行，與異議人公司之董事為何人或是否具有資格，顯然無
      涉；又依強制執行法第30條之1準用民事訴訟法第51條第1
      項、第2項規定，民事執行處亦可為異議人公司選任特別
      代理人，則提存人於提存書中所謂「可確定何人為法定代
      理人之文件」，非不能俱全而使條件成就等語。查，受取
      人之債權人聲請強制執行時，本即應由民事執行處調假扣
      押卷執行之，執行法院之執行命令雖不受上述「提存物受
      取條件」之限制，然提存物受取條件仍限制原受取人之受
      取權，而本件異議人既未提出本院民事執行處所核發之支
      付轉給命令而自行聲請將本件提存物支付轉給本院民事執
      行處，而本院提存所既僅自形式上審查，而難認本件受取
      條件已成就，自無從准許異議人為支付轉給之聲請。至本
      院民事執行處嗣後是否就本件提存物強制執行，抑或是否
      為異議人選任特別代理人，均非提存所所能審認。
（三）綜上，本院提存所100年3月28日所為之處分洵無不當，本
      件異議非有理由，應予駁回。
四、爰依提存法第25條第1項，裁定如主文。
中    華    民    國   100    年    5     月    2     日
                  民事第一庭    法  官  熊志強
以上正本係照原本作成
如對本裁定抗告，須於裁定送達後10日內向本院提出抗告狀，並
繳納抗告費新臺幣1,000元
中    華    民    國   100    年    5     月    2     日
                                書記官  謝盈敏